臺灣高等法院高雄分院刑事裁定　　　　　　96年度抗字第34號
抗 告 人即
受　刑　人　甲○○
上列抗告人因聲請撤銷緩刑案件，不服臺灣澎湖地方法院中華民
國96年1 月12日裁定（96年度聲字第2 號），提起抗告，本院裁
定如下：
    主  文
抗告駁回。
    理  由
一、本件抗告意旨略以：抗告人即受刑人去越南，臨回國前，朋
    友送大麻1 小包（淨重3.56公克）作紀念，純屬禮物，由於
    認知不足，且當地人亦當作一般香煙在使用，故抗告人認為
    係屬煙草的一種，基於朋友盛情遂收下，跟香煙一起放在口
    袋內，故抗告人非屬故意持有大麻，而是無知，致於前案緩
    刑期內因無知而持有大麻。抗告人於前案妨害風化宣告緩刑
    期間，已真心悔過，因無知持有第二級毒品致前案緩刑被撤
    銷，為此提起抗告，請能給予抗告人機會云云。
二、本件經本院審理結果，認第一審裁定認事、用法均無違誤，
    應予維持，並引用第一審裁定之事實、理由及證據（如附件
    ）。
三、經查：抗告人即受刑人提起本件抗告，未敘明不服原裁定撤
    銷緩刑有何不當之理由，其空言指摘原裁不當，並無理由，
    應予駁回。
四、據上論結，應依刑事訴訟法第412 條，裁定如主文。
中　　華　　民　　國　　96　　年　　3 　　月　　2　　日
                  刑事第八庭    審判長法  官  李炫德
                                      法  官  簡志瑩
                                      法  官  陳志銘
以上正本證明與原本無異。
不得再抗告。
中　　華　　民　　國　　96　　年　　3 　　月　　2　　日
                                      書記官  盧雅婷
附件：
臺灣澎湖地方法院刑事裁定
　　　　　　　　　　　　　　　　　　 96年度聲字第2號
檢　察　官　臺灣澎湖地方法院地檢署檢察官
受　刑　人　甲○○（原名李明昆）
                  　男　26歲（民國○○年○月○日生）
　　　　　　　　　　身分證統一編號：Ｚ000000000號
　　　　　　　　　　住澎湖縣馬公市○○路67巷9號
上列聲請人因受刑人竊盜案件，聲請撤銷緩刑，本院裁定如下：
    主      文
甲○○之緩刑宣告撤銷。
    理      由
一、聲請意旨略以：受刑人甲○○因犯妨害風化罪，前經臺灣高
    雄地方法院於民國93年12月31日判處有期徒刑1 年10月、緩
    刑5 年確定（93年度訴字第2648號），茲查該受刑人在緩刑
    期內，更犯持有第二級毒品罪，經臺灣高雄地方法院於95年
    6 月27日判處有期徒刑4 月確定（95年度簡字第3926號），
    因而聲請將上述緩刑之宣告予以撤銷。
二、經查：
　(一)程序部分：按於94年1月7日刑法修正施行前，受緩刑之宣告
  ，94年1 月7 日修正刑法施行後，仍在緩刑期內者，適用94年
  1 月7 日修正施行之刑法第75條、第75條之1 及第76條規定；
  又94 年1月7 日修正公布之刑法，自95年7 月1 日施行，刑法
  施行法第6 條之1 、第10條之1 分別定有明文。查本件受刑人
  因犯妨害風化罪，經臺灣高雄地方法院於93年12月31日，以93
  年度訴字第2648號判決判處有期徒刑1 年10月，緩刑5 年，於
  94年1 月27日判決確定，有被告全國前案紀錄表在卷可稽，足
  認此案之緩刑宣告，係於94年1 月7 日修正刑法（於94年2 月
  2 日公布）施行（即95年7 月1 日）前諭知，且於94年1 月7
  日修正刑法施行後，受刑人仍在該案緩刑期間內，是以，揆諸
  上開說明，本件有關該案緩刑撤銷之規定，自應適用94年1 月
  7 日修正刑法之規定，合先敘明。
　(二)實體部分：本院核閱受刑人上述案件犯罪事實，均屬故意犯
  罪，且甲○○明知其仍在前案緩刑期內，自應謹言慎行，詎仍
  故意持有大麻、甲基安非他命等毒品，可見其漠視法令，足認
  原宣告之緩刑難收其預期效果，而有執行刑罰之必要。則聲請
  人於臺灣高雄地方法院95年度簡字第3926號判決確定後6個月
  內聲請撤銷受刑人前揭緩刑之宣告，核與現行刑法第75條之1
  第1項第2款規定相符，應予准許。
中　　華　　民　　國　　96　　年　　1　　月　　12　　日
                        刑事庭  法  官　李宛玲
以上正本證明與原本無異。
如不服本裁定，應於裁定送達之翌日起10日內，提出抗告狀於本
院（須附繕本）。
中　　華　　民　　國　　96　　年　　1　　月　　12　　日
                                書記官  莊茹茵
